【裁判字號】    89,易,485
【裁判日期】    890523
【裁判案由】    違反商標法
【裁判全文】
臺灣臺中地方法院刑事判決                          八十九年度易字第四八五號
    公  訴  人  臺灣臺中地方法院檢察署檢察官
    被      告  乙○○
右列被告因違反商標法案件，經檢察官提起公訴（八十八年度偵字第二○五○六號）
，本院判決如左：
    主  文
乙○○連續明知為於同一商品，使用相同於他人註冊商標之圖樣之商品而販賣，處拘
役參拾日。如易科罰金，以參佰元折算壹日。
扣案之仿冒「HELLO KITTY」商標名稱及圖樣之背包拾陸個及仿冒「MINNA NO TABO」
商標之名稱及圖樣之背包貳個均沒收。
    事  實
一、乙○○為台中市○○路九十二號「金沙精品店」之負責人，明知如附件（一）所
    示之「HELLO KITTY」、「MINNA NO TABO」商標名稱及圖樣，均為日商甲○○股
    份有限公司 (下稱甲○○公司)在國內依法向經濟部中央標準局（現改制為智慧
    財產局）申請註冊取得商標專用權，並均仍在專用期間，未經甲○○公司同意或
    授權，竟基於意圖欺騙他人之概括犯意，自民國八十七年七月間某日起，以每個
    新台幣（下同）九十元不等之價格，向台北市某不詳公司購買使用相同於甲○○
    公司取得前開商標專用權之背包等同一商品，並陳列在前揭「金沙精品店」內，
    再以每個一百十元至一百八十元不等之價格連續販售給不特定人。迄至八十七年
    九月二十五日，經法務部調查局台中縣調查站（下稱台中縣調查站）調查員持搜
    索票會同甲○○公司人員在前揭地點執行搜索而當場查獲，並扣得乙○○所有仿
    冒「HELLO KITTY」商標名稱及圖樣之背包十六個及仿冒「MINNA NO TABO」商標
    之名稱及圖樣之背包二個。
二、案經甲○○公司訴由台中縣調查站移送臺灣臺中地方法院檢察署檢察官偵查起訴
    。
    理  由
一、訊據被告乙○○固坦承經營上開「金沙精品店」之事實，惟矢口否認有何違反商
    標法犯行，辯稱：是台北的公司寄上開產品給伊，伊見產品粗糙，就依貨運地址
    退回，因住址有誤，又遭退回，伊就擺在倉庫，並未販賣，且伊不知該扣案物為
    仿冒告訴人商標之商品云云。經查：
  (一)被告於右揭時地販賣仿冒告訴人所有如附表一所示商標之商品，業據告訴人委任
    之代理人丙○○律師指訴綦詳，並有經濟部中央標準局商標註冊證二紙、鑑定報
    告書一份附卷可稽，復有仿冒「HELLO KITTY」商標名稱及圖樣之背包十六個及
    仿冒「MINNA NO TABO」商標之名稱及圖樣之背包二個扣案可資佐證，是上開扣
    案物均為仿冒告訴人商標之仿冒品無訛，而被告對此亦不否認，其雖辯以：並未
    陳列販賣云云，惟告訴人確曾於被告經營之上開精品店內購得仿冒上開商標名稱
    及圖樣之背包，有告訴人提出之照片五幀及收據影本乙紙附卷可稽，且被告既自
    承上開收據係其店內開立的，是被告確曾於上開精品店內販賣該仿冒商標之商品
    甚明。
  (二)被告雖否認知悉其販售之商品為仿冒品，惟告訴人所有註冊號數第一四二七一四
    號、第五一０一三六號商標，分別於六十九年十一月一日及八十年一月一日起即
    在國內申請註冊迄今，多年來印有上開商標圖樣之商品在國內消費市場廣泛行銷
    ，已為國內相關消費大眾所共知，被告未循告訴人公司在台總代理公司之銷售網
    路買入告訴人公司之商品，且買入之商品與告訴人生產之真品在外觀上又有顯著
    之差異，且被告亦供稱該商品甚為粗糙，已如前述，況被告係以開設精品店販賣
    該等商品為業，其對購入之物是否為仿冒他人商標之商品，自較一般消費者有更
    高之分辨能力，實難諉稱不知。
  (三)從而被告上揭所辯，均係卸責之詞，不足採信。本件事證明確，被告犯行堪以認
    定。
二、核被告所為，係犯商標法第六十三條之販賣仿冒商標商品罪。被告先後多次犯行
    ，時間緊接，犯罪構成要件相同，顯係基於概括犯意反覆為之，應依刑法第五十
    六條之規定論以一罪，並依法加重其刑。爰審酌被告並無前科，有台灣台中地方
    法院檢察署刑案資料查註記錄表可按，其犯罪之動機、手段，營業時間不長，所
    生危害非鉅，販賣仿冒商品有礙交易秩序及社會經濟發展，犯罪後未坦承犯行等
    一切情狀，量處如主文所示之刑，並諭知易科罰金之折算標準。扣案之仿冒「HE
    LLO KITTY」商標名稱及圖樣之背包十六個及仿冒「MINNA NO TABO」商標之名稱
    及圖樣之背包二個，係被告犯商標法第六十三條之罪所販賣之商品，應依商標法
    第六十四條之規定沒收之。
三、另查扣仿冒「BAD BADTZ-MARU」背包五十八個，甲○○公司查獲當時尚未向我國
    經濟部智慧財產局完成註冊登記，此據告訴代理人曾筱茜律師於本院審理時陳述
    明確，此部分自非商標法保護之範圍，尚不構成犯罪，併此敘明。
四、公訴人另認被告販賣仿冒告訴人所有「MY MELODY及圖」商標圖樣之商品部分，
    因本案查扣之仿冒品中並無仿冒上開商標圖樣之商品，從而尚乏證據證明被告有
    該部分犯行，本應諭知無罪判決，惟公訴人認此部分與起訴經本院論罪科刑部分
    ，有連續犯之裁判上一罪關係，爰不另為無罪之諭知。
據上論斷，應依刑事訴訟法第二百九十九條第一項前段，商標法第六十三條、第六十
四條，刑法第十一條前段、第五十六條、第四十一條，罰金罰鍰提高標準條例第二條
，判決如主文。
本案經檢察官詹漢山到庭執行職務。
中      華      民      國      八十九      年      五    月    二十三  日
                                    臺灣臺中地方法院刑事第四庭
                                        法  官  卓  進  仕
右正本證明與原本無異。
如不服本判決，應於判決送達後十日內向本院提出上訴狀，上訴於臺灣高等法院臺中
分院（須附繕本）。
                                        書記官
中      華      民      國      八十九      年      五    月    二十四  日
附錄本判決論罪科刑之法條：
商標法第六十二條：
意圖欺騙他人，有左列情事之一者，處三年以下有期徒刑、拘役或科或併科新台幣二
十萬元以下罰金：
一、於同一商品或類似商品，使用相同或近似於他人註冊商標之圖樣者。
商標法第六十三條：
明知為前條商品而販賣、意圖販賣而陳列、輸出或輸入者，處一年以下有期徒刑、拘
役或科或併科新台幣五萬元以下罰金。


司法院資訊處製作；財團法人民間司法改革基金會備份。
